Luiz Carlos dos Santos

E-mail: luizcsdev@gmail.com **Telefone:** (31)993949073

LinkedIn: www.linkedin.com/in/luizcsbh/

Github: www.github.com/luizcsbh

Resumo Profissional

Desenvolvedor Full Stack com mais de **5 anos de experiência** em PHP e frameworks modernos (Laravel, React.js e Vue.js). Especialista em integração de APIs, migração de sistemas legados e otimização de banco de dados. Domínio em práticas de Integração Contínua e Entrega Contínua de soluções escaláveis, com passagem por empresas de tecnologia de grande porte como Prodemge e BR Light.

Experiência Profissional

Assistente IX

Minas Gerais Administração e Serviços - MGS | Nov 2022 - Jun 2024

- Desenvolvimento de aplicações web em PHP com Laravel 10, aplicando boas práticas de programação.
- Criação de conteúdo web utilizando framework Drupal.
- Manutenção de sistemas legados em PHP, garantindo funcionalidade e performance.
- Integração contínua (IC) e entrega contínua (EC) utilizando ferramentas com Jenkins e Gitlab IC.
- Desenvolvimento e otimização de rotas e métodos APIs SOAP, assegurando a integração eficaz entre sistemas.
- Administração e manipulação de bases de dados com MySQL, Oracle incluindo otimização de consultas.
- Implementação de práticas avançadas de versionamento de código com GIT, promovendo colaboração e controle de versões.

Desenvolvedor Pleno IV

BR Light – Serviços e Consultoria em Software Público | Nov 2021 – Nov 2022

- Desenvolvimento e manutenção de aplicações Back End de alta complexidade utilizando PHP e Laravel.
- Criação e manutenção de APIs RESTful escaláveis.
- Desenvolvimento de interfaces Front End utilizando React.js, garantindo uma experiência de usuário otimizada.
- Utilização de GIT para gerenciamento avançado de versões e colaboração em equipe.

• Uso de pipelines de IC/EC do Oracle Cloud Infrastructure (OCI) DevOps para automatizar processos de build, teste e implantação.

Programador Full Stack

Aerohouse Tecnologia e Soluções em Aviação | Jul 2021 - Out 2021

- Desenvolvimento de aplicações Back End robustas em PHP, assegurando alta disponibilidade e segurança.
- Desenvolvimento de Front End usando framework Vue.js.
- Manutenção e otimização de APIs RESTful, garantindo integração eficiente com outros sistemas.
- Desenvolvimento de interfaces Front End com Vue.js 2.5, proporcionando uma experiência de usuário intuitiva e responsiva.
- Administração de bases de dados com MariaDB, incluindo criação de índices e otimização de consultas.
- Utilização avançada do GIT para controle de versão e gerenciamento de branches.

Desenvolvedor Full Stack JR II

Movilway Logística Eletrônica | Set 2020 – Mar 2021

- Desenvolvimento de aplicações web utilizando PHP, JavaScript e JQuery Ajax, com foco em usabilidade e performance.
- Criação e manutenção de consultas, funções e procedures em SQL Server.
- Manutenção e correção de bugs em sistemas PHP, garantindo estabilidade e performance.
- Uso de metodologias ágeis com Scrum para gerenciamento de projetos.
- Utilização de GIT para versionamento de código e colaboração entre equipes.

Assistente de Desenvolvimento de Sistemas

Almaviva do Brasil | Jul 2019 – Jan 2020

- Desenvolvimento de funcionalidades web utilizando PHP, HTML, CSS e JavaScript, melhorando a funcionalidade e a experiência do usuário.
- Resolução de bugs e manutenção de aplicações web, assegurando a continuidade dos serviços.
- Manipulação de dados com SQL Server e MySQL, incluindo criação de consultas e desenvolvimento de procedures e views.
- Atualização da documentação de sistemas web utilizando Readme.md, garantindo a clareza e a manutenção do conhecimento.

Analista de Desenvolvimento de Sistemas

Grupo Conservo | Dez 2018 - Jun 2019

- Desenvolvimento de aplicações web com o framework Scriptcase para PHP, automatizando processos e aumentando a eficiência.
- Execução de rotinas de backup das aplicações desenvolvidas, garantindo a integridade e a recuperação dos dados.
- Manipulação de dados com SQL Server, incluindo criação de consultas e desenvolvimento de views.
- Resolução de falhas e bugs nos sistemas desenvolvidos, assegurando a continuidade e a confiabilidade das aplicações.
- Utilização da metodologia ágil Kanban para controle de projetos de software, promovendo a eficiência e a transparência.

Analista de Desenvolvimento de Sistemas (12/2018 a 06/2019)

O Baratão Auto Peças | Mai 2017 - Out 2017

- Resolução de problemas de relacionados à aplicação web;
- Implantação de e Suporte de Sistemas de Informação e soluções tecnológicas específicas como levantamento de requisitos;
- Suporte a área fiscal;
- Suporte aos usuários ao sistema ERP da Tecnicon;
- Participação do projeto de parametrização de funcionalidades do ERP de acordo com a necessidade da Organização;
- Gerenciamento dos servidores de aplicação;
- Configuração dos ativos de T.I.

Formação Acadêmica

- Pontifícia Universidade Católica de Minas Gerais Pós-graduação Desenvolvimento
 Web Full Stack 2020
- Pontifícia Universidade Católica de Minas Gerais Bacharelado Sistemas de Informação - 2013

Habilidades Técnicas

- Stacks: PHP, JavaScript.
- Tecnologias web: HTML, CSS, BootStrap 5, JQuery, Ajax
- Desenvolvimento Back-End: Criação de APIs RESTful, otimização de rotas, manutenção de sistemas legados.
- Banco de Dados: MySQL, PostgreSQL, Oracle, SQL Server.
- Ferramentas e Metodologias: Jenkins, GitLab CI/CD, Git, Scrum, Kanban.
- Outros Frameworks: React.js, Vue.js, Drupal, Laravel.